臺灣高雄地方法院刑事判決　　　　　　 100年度易字第1495號
公　訴　人　臺灣高雄地方法院檢察署檢察官
被　　　告　洪明賢
上列被告因傷害案件，經檢察官提起公訴（99年度偵續一字第63號
），本院判決如下：
    主  文
洪明賢犯傷害罪，累犯，處拘役拾日，如易科罰金，以新臺幣
壹仟元折算壹日。
    事  實
一、洪明賢前於民國95年間因妨害風化案件，經本院以95年度簡
    字第365 號判處有期徒刑4 月確定，於95年5 月22日易科罰
    金執行完畢。詎猶不知悔改，於97年6 月27日晚間某時許，
    在其妻鄭金蓉所經營位於高雄市○鎮區○○路334 號「朋友
    卡拉OK」店內，與前往該店消費之友人翁文宗、林明穀、謝
    麗玲等人同桌飲酒聊天之際，僅因不滿翁文宗飲酒過量經其
    勸諭後猶仍不知節制，竟基於傷害他人身體之犯意，徒手朝
    翁文宗臉部掌摑，致翁文宗受有左臉部泛紅之傷害，林明穀
    見狀後隨即攜同翁文宗等人離開現場，嗣因翁文宗再度返回
    該處欲行理論，於上開卡拉OK店門外另遭不明人士毆傷，經
    鄭金蓉報警處理後，始悉上情。
二、案經翁文宗訴請臺灣高雄地方法院檢察署檢察官偵查起訴。
    理  由
壹、程序方面：
    按被告以外之人於審判外之陳述，雖不符刑事訴訟法第159
    條之1 至第159 條之4 之規定，而經當事人於審判程序同意
    作為證據，法院審酌該言詞陳述或書面陳述作成時之情況，
    認為適當者，亦得為證據；又當事人、代理人或辯護人於法
    院調查證據時，知有第159 條第1 項不得為證據之情形，而
    未於言詞辯論終結前聲明異議者，視為有前項之同意，刑事
    訴訟法第159 條第1 項、第159 條之5 分別定有明文。查本
    判決所引用之證據，均已依法踐行調查證據程序，且當事人
    於審判程序亦同意作為證據，而經本院審酌證據資料作成時
    之情況，並無違法不當及證明力明顯過低之瑕疵，亦無依法
    應排除其證據能力之情形，認以之作為證據應屬適當，故自
    有證據能力。
貳、實體方面：
一、訊據被告洪明賢固坦承於上揭時地與被害人翁文宗同桌飲酒
    之事實，惟矢口否認涉有傷害犯行，辯稱：被害人於案發當
    時誤以為來店消費之酒客葉正芬為該店坐檯小姐，不斷要求
    葉正芬前來陪酒，經伊制止後，被害人猶未聽勸，伊始以手
    按壓被害人肩膀之方式加以制止，惟伊並未出手掌摑被害人
    云云，經查：
(一)、被告與被害人為朋友關係，被告於案發當時在其配偶鄭金蓉
    所經營位於高雄市○鎮區○○路334 號「朋友卡拉OK」店內
    ，與前往該店消費之被害人翁文宗及其友人林明穀、謝麗玲
    等人同桌飲酒聊天一節，業據被告供承在案，且有證人即被
    害人翁文宗於警詢、偵查及本院審理時之證述內容可佐（見
    偵他卷第162 頁、第205 頁、第224 頁，偵一卷第5 頁、第
    77頁，偵二卷第15頁、第64頁、第94頁，偵三卷第32頁，院
    卷第15至19頁），是此部分事實，自堪認定。
(二)、次依證人翁文宗於本院審理時證述：案發當時我與林明穀、
    謝麗玲及林明穀的岳父共4 人一起前往「朋友卡拉OK」店內
    消費，當時被告之配偶鄭金蓉叫被告過來同桌坐一下，當時
    我喝了很多酒，被告叫我不在再喝了，但我仍繼續喝，後來
    被告突然用手掌的正反面分別打我的臉，我的左右臉頰各被
    打了4 下，我不知道被告為何打我等語（見本院卷第16至19
    頁），參以證人即被害人友人林明穀於本院審理時證述：案
    發當時我與翁文宗、被告及我太太謝麗玲同桌飲酒，我岳父
    謝清泉並未到場，當時我與我太太正在唱歌，剛開始氣氛還
    好，後來被告與被害人講話聲音比較大聲，但因為現場很吵
    ，所以我沒有聽到他們二人的對話內容，但被告有徒手對被
    害人上半身揮了一下，看起來好像是打了一巴掌的樣子，但
    應該不會很大力，當時燈光很暗，我沒有看得很清楚，但被
    告動手後，被害人有沈默了一下，因為發現被告有動手，氣
    氛不大好，我怕會打起來，就約被害人先出去店外，然後我
    回到店內向被告表示被害人喝太多了，我向被告道歉，但不
    記得當時是否有問被告為何要打翁文宗等語（見本院卷第33
    至39頁），證人即被害人友人謝麗玲於本院審理時證述：案
    發當天我與被害人、我先生林明穀三人一起前往卡拉OK店內
    消費，我父親謝清泉並未在場，當時被告與被害人坐在同桌
    的另一側聊天，我見到翁文宗的臉突然遭類似被打後的傾斜
    在沙發上，我直覺認為被害人遭被告打了一下，當時他們的
    對話內容我沒有特別注意聽，因為後來氣氛不好，所以我就
    跟林明穀表示要被害人回家等語（見本院卷第40至42頁），
    可知，被害人翁文宗就遭被告掌摑之方式、在場之人等案發
    過程細節所為證述內容，雖與證人林明穀、謝麗玲上揭證述
    內容，略有出入，惟渠等就案發當時被害人確實有遭被告以
    手朝臉部掌摑所為證述內容，則大致相符，再佐以證人林明
    穀前揭所述被告朝被害人上半身揮打之力道並非強烈等語，
    依此等攻擊力道及攻擊部位，亦與被害人指述遭掌摑後臉部
    僅受有泛紅傷勢之情，相互吻合，堪認證人翁文宗證述於案
    發當時確有遭被告以手掌摑臉部之情，尚非無據。
(二)、至被告於本院審理時雖以前詞置辯，然其於97年8 月17日警
    詢時初稱：案發當時我從我經營的服飾店回到我太太開的卡
    拉OK店內要拿啤酒時有看到被害人，當時他已經喝醉了，我
    叫我太太不要讓他在喝了，接著我就直接回到我的服飾店，
    我並沒有見到被害人與其他人一起喝酒等語（見偵一卷第9
    至11頁），於97年10月31日偵訊時稱：我於案發當時回到卡
    拉OK店內，有看見被害人自己一個人躺在那邊，我有跟他打
    招呼，叫他不要再喝了，我拿半打酒就離開了等語（見偵他
    卷第192 至193 頁），恆均未提及曾與被害人有同桌飲酒聊
    天之情，直至距離案發後逾2 年之99年7 月28日偵訊期日始
    供承：當時我回到店內拿啤酒有看到被害人與他兩個朋友在
    店內喝酒唱歌，後來我就坐下來與被害人聊天，被害人已經
    喝醉了，我有拍了一下他的肩膀，叫他不要再喝等語（見偵
    二卷第93頁），參以被告於距離案發時較近之警詢、偵查期
    日，猶完全未提及案發時曾與被害人同桌飲酒聊天之事實，
    迄至距離案發較遠之偵訊期日始供承此等事實，並以前揭情
    詞置辯，顯見其就案發過程等細節所為供述內容，已有避重
    就輕之情；再者，參以被告於99年7 月28日偵訊期日亦供承
    ：案發當時我與被害人有發生不愉快，因為我叫他不要再喝
    了，他說我看不起他等語（見偵二卷第93頁），足徵被告於
    案發當時確有與被害人因飲酒問題發生爭執，此與證人林明
    穀前揭證述：被害人遭被告掌摑前，雙方對話聲音有變大等
    案發過程情境一致，徵諸此情，益見證人翁文宗、林明穀、
    謝麗玲證述被告於案發當時有掌摑被害人臉部之情，應屬為
    真。
(三)、綜上所述，被告於案發當時確有掌摑被害人臉部之事實，分
    據證人翁文宗、林明穀、謝麗玲證述明確，被告空言否認犯
    行，並以前揭情詞置辯，洵非可採。本件被告所涉傷害犯行
    ，事證明確，應依法論科。
二、論罪科刑：
    核被告所為，係犯刑法第277 條第1 項之傷害罪。另被告有
    如事實欄所載犯罪科刑執行情形，有臺灣高等法院被告前案
    紀錄表1 份在卷可稽，其前受有期徒刑執行完畢，於5 年以
    內故意再犯本件有期徒刑以上之罪，為累犯，應依刑法第47
    條第1 項之規定加重其刑。爰審酌被告僅因其主觀上不滿告
    訴人之不服其制止飲酒行為，即率爾任意毆打告訴人，致告
    訴人受傷，行為實有不當，且犯後猶飾詞掩飾犯行，拒絕與
    告訴人洽談和解，以填補告訴人所受損害，顯未見悔改之意
    ，實非足取，惟念其惡性尚非重大及告訴人所受之傷害輕微
    等一切情狀，量處如主文所示之刑，並諭知易科罰金之折算
    標準，以示懲儆。
據上論斷，應依刑事訴訟法第299 條第1 項前段、第284 條之1
，刑法第277 條第1 項、第47條第1 項、第41條第1 項前段，刑
法施行法第1 條之1 ，判決如主文。
本案經檢察官郭來裕到庭執行職務。
中    華    民    國     100   年    12    月   15    日
                  刑事第十九庭        法  官  鄭子文
以上正本證明與原本無異。
如不服本判決應於收受判決後10日內向本院提出上訴書狀，並應
敘述具體理由。其未敘述上訴理由者，應於上訴期間屆滿後20日
內向本院補提理由書(均須按他造當事人之人數附繕本)「切勿逕
送上級法院」。
中    華    民    國     100   年    12    月   15    日
                                      書記官  王立山
附錄本案論罪科刑法條：
中華民國刑法第277條
（普通傷害罪）
傷害人之身體或健康者，處3 年以下有期徒刑、拘役或1 千元以
下罰金。
犯前項之罪因而致人於死者，處無期徒刑或7 年以上有期徒刑；
致重傷者，處3 年以上10年以下有期徒刑。